---
title: "Analyse des Liens entre Température, Hospitalisations et COVID-19"
author: "
  Michael NYANYUIE,
  Divin IZERE,
  Lucky Bernice IKAZE,
  Medhi HIMMICHE,
  Rayane BENCHOKROUN
"
date: "2024-03-23"
output: html_document
---

```{r setup, include=FALSE}
knitr::opts_chunk$set(echo = TRUE)
```


# INTRODUCTION
---------------
Cette analyse se penche sur la relation complexe entre les données d’hospitalisation et les variations de température durant la pandémie de COVID-19, couvrant les années 2019 à 2020, avec une perspective comparative des années 2018 et 2021. Elle vise à éclairer sur la manière dont les facteurs environnementaux pourraient corréler avec les tendances de santé publique au cours de l’une des crises sanitaires mondiales les plus difficiles de l’histoire récente.


## OBJECTIFS
---------------
Nos objectifs sont multiples :

- **Décrypter les Tendances d’Hospitalisation** : Analyser les données d’hospitalisation pour dégager des insights sur les tendances saisonnières et leur potentiel impact sur la gestion des crises sanitaires.
- **Évaluer l’Influence Climatique** : Investiguer les effets des variations de température sur les taux d’hospitalisation, explorant ainsi la corrélation entre la météo et la santé publique en période de pandémie.
- **Lier Soins Intensifs et Issues Mortelles** : Étudier la relation entre le nombre de patients en soins intensifs et le taux de mortalité pour évaluer l’impact des cas sévères sur les issues fatales.
- **Comprendre les Modèles Saisonniers** : Identifier les saisons à risque accru d’hospitalisation et de mortalité, soulignant l’importance du calendrier dans la lutte contre la pandémie.
- **Mobiliser des Outils Statistiques Pertinents** : Appliquer des analyses statistiques rigoureuses, comme le coefficient de corrélation de Pearson et l’analyse de régression linéaire, pour interpréter fidèlement les données recueillies.
- **Prédire via la Régression Linéaire** : Utiliser la régression linéaire pour anticiper l’effet des températures sur les hospitalisations, enrichissant notre étude d’une dimension prédictive.


# ANALYSES
------------
## ACCES A LA BASE DE DONNÉE EN R
```{r accès a la base de données via RMariaDB}
library(RMariaDB)

password <- rstudioapi::askForPassword("UT2J Password")
connection <- dbConnect(
  drv = RMariaDB::MariaDB(),
  user = "michael-kofi.nyanyui",
  password = password,
  dbname = "23_2L2_michael_kofi_nyanyuie",
  host = "10.10.190.39",
  port = 3306
)
```

## CREATION DE BASE DE DONNÉES.
-------------------------------
```{r BASE DE DONNEES en SQL}
### TEMPERATURES TABLE
# CREATE TABLE TEMPERATURES(
#   DATE_TEMP DATE,
#   DEP_ID VARCHAR(3),
#   DEPARTMENT VARCHAR(50),
#   MIN_TEMP DECIMAL(10, 2),
#   MAX_TEMP DECIMAL(10, 2),
#   MEAN_TEMP DECIMAL(10, 2),

#   PRIMARY KEY (DATE_TEMP, DEP_ID),
#   FOREIGN KEY (DEP_ID) REFERENCES PROJET_DEP(codeD)
# );

### HOSPITALISATIONS TABLE
# CREATE TABLE HOSPITALISATIONS(
#   DEP_ID VARCHAR(3),
#   SEX INT,
#   DATE_HOSP DATE,
#   NUM_HOSP INT,
#   NUM_INTENSE_CARE INT,
#   NUM_CONV_HOSP INT,
#   NUM_SSR_USLD INT,
#   NUM_OTHERS INT,
#   NUM_RETURN_HOME INT,
#   NUM_DEATHS INT,

#   PRIMARY KEY (DEP_ID, DATE_HOSP, SEX),
#   FOREIGN KEY (DEP_ID) REFERENCES PROJET_DEP (codeD)
# );
```


## VÉRIFICATION DE LA DISTRIBUTION DES DONNÉES
Nous allons d'abord voir si les données son distribué normalement ou non.

```{r REPRESENTATION GRAPHIQUE LA DISTRIBUTION DE TEMPERATURE }
temp_data <- dbGetQuery(
  connection,
  "SELECT MIN_TEMP, MEAN_TEMP, MAX_TEMP
  FROM TEMPERATURES"
)

par(mfrow = c(3, 1)) #3 rows, 1 column


# HIST MEAN_TEMP
hist(
  temp_data$MEAN_TEMP,
  main = "Histogram of Mean Temperatures",
  xlab = "Mean Temperature",
  col = "lightgreen"
)

```
L'observation des histogrammes révèle une forme de courbe en cloche, indiquant une distribution normale des données. Cette caractéristique suggère que la majorité des observations se concentre autour de la moyenne, validant l'utilisation de méthodes statistiques paramétriques pour notre analyse

```{r REPRESENTATION GRAPHIQUE LA DISTRIBUTION DE HOSPITALISATION }
hosp_data <- dbGetQuery(
  connection,
  "SELECT  NUM_INTENSE_CARE, NUM_DEATHS, NUM_RETURN_HOME, NUM_HOSP
  FROM HOSPITALISATIONS"
)

par(mfrow = c(2, 2)) #2 columns 2 rows

# HIST NUM_INTENSE_CARE
hist(
  hosp_data$NUM_INTENSE_CARE,
  main = "Histogram of Intense Care Cases",
  xlab = "Intense Care Cases",
  col = "skyblue"
)

# HISTNUM_DEATHS
hist(
  hosp_data$NUM_DEATHS,
  main = "Histogram of Deaths",
  xlab = "Deaths",
  col = "lightgreen"
)

# HIST NUM_RETURN_HOME
hist(
  hosp_data$NUM_RETURN_HOME,
  main = "Histogram of Returned Home",
  xlab = "Returned Home",
  col = "salmon"
)

# HIST NUM_HOSP
hist(
  hosp_data$NUM_HOSP,
  main = "Histogram of Hospitalisations",
  xlab = "Hospitalisations",
  col = "yellow"
)
```

Les données présentées dans les histogrammes montrent une distribution asymétrique, où les cas de soins intensifs, les décès et les retours à domicile sont concentrés vers les valeurs inférieures de l'axe des abscisses. Cela indique une distribution fortement biaisée à droite, suggérant que la majorité des observations se situent en dessous de la moyenne, avec des valeurs extrêmes qui étirent la queue de la distribution vers des valeurs plus élevées

```{r REPRESENTATION GRAPHIQUE LA DISTRIBUTION DE POPULATION }
pop_data <- dbGetQuery(
  connection,
  "SELECT total
  FROM PROJET_POPU"
)

# HIST TOTAL POPULATION
hist(
  pop_data$total,
  main = "Histogram of POPULATION",
  xlab = "POPULATION",
  col = "green"
)

```


**CONCLUSION** -> Les variables qui seront étudiés sont normalement distribuées et cela nous conforte dans l'application des techniques d'analyse statistique choisies. Cela nous permet d'exploiter pleinement les méthodes paramétriques pour interpréter les tendances, les relations et les impacts au sein des données, fournissant ainsi des insights significatifs et robustes sur la dynamique de l'hospitalisation et de la température durant la periode choisie (2018-2021).

## ETUDE DE VARIABLE HOSPITALISATION
------------------------------------

## ETUDE DE TAUX DE CAS INTENSIVES POUR LES DIFFERENTES TRANCHES D'AGES PENDANT LA PANDEMIE
```{r GRAPHE DE CAS INTENSIVE PAR TRANCHE D'AGE}
intense_cases_groups <- dbGetQuery(
  connection,
  "SELECT
    (SUM(NUM_INTENSE_CARE) / SUM(age0_19)) * 10000 AS INTENSE_RATE_0_19,
    (SUM(NUM_INTENSE_CARE) / SUM(age20_39)) * 10000 AS INTENSE_RATE_20_39,
    (SUM(NUM_INTENSE_CARE) / SUM(age40_59)) * 10000 AS INTENSE_RATE_40_59,
    (SUM(NUM_INTENSE_CARE) / SUM(age60_74)) * 10000 AS INTENSE_RATE_60_74,
    (SUM(NUM_INTENSE_CARE) / SUM(age75_et_plus)) * 10000
    AS INTENSE_RATE_75_Plus,
    YEAR(DATE_HOSP) AS YEAR_
  FROM HOSPITALISATIONS H
  LEFT JOIN PROJET_POPU P
    ON P.codeD = H.DEP_ID
  WHERE SEX = 0 AND H.DATE_HOSP IS NOT NULL AND YEAR(DATE_HOSP) = 2020
  GROUP BY YEAR(DATE_HOSP)
  "
)

age_groups = c("0-19", "20-39", "40-59", "60-74", "75+")
intense_cases_2020 = c(intense_cases_groups$INTENSE_RATE_0_19, intense_cases_groups$INTENSE_RATE_20_39, intense_cases_groups$INTENSE_RATE_40_59, intense_cases_groups$INTENSE_RATE_60_74, intense_cases_groups$INTENSE_RATE_75_Plus)

age_groups = c("0-19", "20-39", "40-59", "60-74", "75+")

barplot(
  height = intense_cases_2020,
  names.arg = age_groups,
  main = "Cas intensifs par tranche d'âge en 2020",
  args.legend = list(title = "2020 Comparison", x = "topright"),
  legend = "Intensive Care",
  xlab = "Tranche d'âge",
  ylab = "Taux de cas intensifs",
  col = "skyblue"
)

```
Le graphe indiquent une augmentation notable des taux d'admission en soins intensifs parmi les différents groupes d'âge entre 2020 et 2021. Particulièrement, les groupes d'âge les plus âgés (75 ans et plus) montrent le taux le plus élevé d'admission en soins intensifs, soulignant l'impact disproportionné de la situation sanitaire sur cette tranche d'âge. 

<!-- Cette tendance suggère l'importance d'une attention et d'une protection accrues pour les populations âgées en période de crise sanitaire, en alignement avec les stratégies de santé publique visant à minimiser les risques et à optimiser les soins pour les groupes les plus vulnérables. -->


## ETUDES DE TAUX DE MORTALITE POUR LES DIFFERENTES TRANCHES D'AGES. 
La question donc se pose est-ce qu'il y a une relation entre les cas intansifs et le taux d'hospitalisations?

```{r GRAPHE TAUX DE MORTS POUR LES DIFFERENTES TRANCHES D'AGE}
deaths_groups <- dbGetQuery(
  connection,
  "SELECT
    (SUM(NUM_DEATHS) / SUM(age0_19)) * 10000 AS DEATHS_RATE_0_19,
    (SUM(NUM_DEATHS) / SUM(age20_39)) * 10000 AS DEATHS_RATE_20_39,
    (SUM(NUM_DEATHS) / SUM(age40_59)) * 10000 AS DEATHS_RATE_40_59,
    (SUM(NUM_DEATHS) / SUM(age60_74)) * 10000 AS DEATHS_RATE_60_74,
    (SUM(NUM_DEATHS) / SUM(age75_et_plus)) * 10000 AS DEATHS_RATE_75_Plus,
    YEAR(DATE_HOSP) AS YEAR_
  FROM HOSPITALISATIONS H
  LEFT JOIN PROJET_POPU P
    ON P.codeD = H.DEP_ID
  WHERE SEX = 0 AND H.DATE_HOSP IS NOT NULL AND YEAR(DATE_HOSP) = 2020
  GROUP BY YEAR(DATE_HOSP)"
)

deaths_2020 = c(deaths_groups$DEATHS_RATE_0_19, deaths_groups$DEATHS_RATE_20_39, deaths_groups$DEATHS_RATE_40_59, deaths_groups$DEATHS_RATE_60_74, deaths_groups$DEATHS_RATE_75_Plus)

age_groups = c("0-19", "20-39", "40-59", "60-74", "75+")

barplot(
  height = deaths_2020,
  names.arg = age_groups,
  main = "Taux de mortalité par tranche d'âge en 2020",
  args.legend = list(title = "2020 Comparison", x = "topright"),
  legend =  "Deaths",
  xlab = "Tranche d'âge",
  ylab = "Taux de mortalité",
  col = "skyblue"
)
```
En 2020, le groupe le plus touché par les décès est celui des personnes âgées de 75 ans et plus, tandis que le groupe le moins affecté est celui des 0-19 ans. Cette différence souligne la susceptibilité accrue des personnes âgées aux issues graves, nécessitant une analyse plus approfondie pour déterminer si les taux élevés de décès sont directement corrélés aux cas nécessitant des soins intensifs. Comprendre cette corrélation aidera à cibler les interventions et à allouer les ressources de manière plus efficace pour protéger les populations vulnérables.


### LA CORRELATION ENTRE LE TAUX DE CAS INTENSE ET LE TAUX DE MORTALITE
Cette analyse vise à explorer la relation entre le taux de cas en soins intensifs et le taux de mortalité afin de déterminer si une corrélation directe existe entre ces deux variables. À travers l'utilisation d'histogrammes, nous chercherons à visualiser la distribution des cas en soins intensifs par rapport aux taux de mortalité correspondants, permettant ainsi une compréhension plus profonde des dynamiques de gravité au sein de la population hospitalisée. Cette méthode statistique nous aidera à identifier visuellement les tendances et à soutenir l'analyse quantitative de la corrélation potentielle.
```{r }
hist_deaths_intense_0_19 <- barplot(
  height = rbind(
    intense_cases_groups$INTENSE_RATE_0_19,
    deaths_groups$DEATHS_RATE_0_19
  ),
  beside = TRUE,
  names.arg = ("0-19 Age Group"),
  col = c("blue", "red"),
  legend = c("Intensive Care", "Deaths"),
  xlab = "Age Group",
  ylab = "rates per 10K",
  main = "Comparison of Intensive Care Cases and Deaths for Age Group 0-19 in 2020"
)

hist_deaths_intense_20_39 <- barplot(
  height = rbind(
    intense_cases_groups$INTENSE_RATE_20_39,
    deaths_groups$DEATHS_RATE_20_39
  ),
  beside = TRUE,
  names.arg = ("20-39 Age Group"),
  col = c("blue", "red"),
  legend = c("Intensive Care", "Deaths"),
  xlab = "Age Group",
  ylab = "rates per 10K",
  main = "Comparison of Intensive Care Cases and Deaths for Age Group 20-39 in 2020"
)

hist_deaths_intense_40_59 <- barplot(
  height = rbind(
    intense_cases_groups$INTENSE_RATE_40_59,
    deaths_groups$DEATHS_RATE_40_59
  ),
  beside = TRUE,
  names.arg = ("40-59 Age Group"),
  col = c("blue", "red"),
  legend = c("Intensive Care", "Deaths"),
  xlab = "Age Group",
  ylab = "rates per 10K",
  main = "Comparison of Intensive Care Cases and Deaths for Age Group 40-59 in 2020"
)

hist_deaths_intense_60_74 <- barplot(
  height = rbind(
    intense_cases_groups$INTENSE_RATE_60_74,
    deaths_groups$DEATHS_RATE_60_74
  ),
  beside = TRUE,
  names.arg = ("60-74 Age Group"),
  col = c("blue", "red"),
  legend = c("Intensive Care", "Deaths"),
  xlab = "Age Group",
  ylab = "rates per 10K",
  main = "Comparison of Intensive Care Cases and Deaths for Age Group 60-74 in 2020"
)

hist_deaths_intense_75_plus <- barplot(
  height = rbind(
    intense_cases_groups$INTENSE_RATE_75_Plus,
    deaths_groups$DEATHS_RATE_75_Plus
  ),
  beside = TRUE,
  names.arg = ("75+ Age Group"),
  col = c("blue", "red"),
  legend = c("Intensive Care", "Deaths"),
  xlab = "Age Group",
  ylab = "rates per 10K",
  main = "Comparison of Intensive Care Cases and Deaths for Age Group 75+ in 2020"
)

```
En 2020, le groupe d'âge des 75 ans et plus a enregistré le taux le plus élevé de cas en soins intensifs (3.4163) ainsi que le taux le plus élevé de décès (32.7698), ce qui souligne une vulnérabilité marquée chez les personnes âgées face à la COVID-19. Le groupe d'âge 60-74 ans montre également un taux plus élevé en soins intensifs (1.9435) comparé aux autres groupes plus jeunes, et un taux de décès (18.6426) qui suit la même tendance. En comparaison, les groupes d'âge plus jeunes ont montré des taux nettement inférieurs, tant en soins intensifs qu'en mortalité, avec le groupe d'âge 0-19 ans ayant les taux les plus bas. Ces observations peuvent indiquer une corrélation entre l'âge, la gravité des cas de COVID-19 nécessitant des soins intensifs et le risque de décès.



```{r GRAPHE CORRELATION ENTRE LE TAUX DE CAS INTENSE ET LE TAUX DE MORTS}
intense_case_deaths_data <- dbGetQuery(
  connection,
  "SELECT
    ((NUM_INTENSE_CARE/total) * 10000) AS INTENSE_CARE_10K,
    ((NUM_DEATHS/total) * 10000) AS DEATHS_10K,
    DATE_HOSP
  FROM HOSPITALISATIONS H
  LEFT JOIN PROJET_POPU P
    ON P.codeD = H.DEP_ID
  WHERE SEX = 0 AND H.DATE_HOSP IS NOT NULL
  GROUP BY DATE_HOSP
  ORDER BY INTENSE_CARE_10K DESC, DEATHS_10K DESC"
)

cor_intense_case_deaths <- cor(
  as.numeric(intense_case_deaths_data$INTENSE_CARE_10K),
  as.numeric(intense_case_deaths_data$DEATHS_10K)
)

print(paste("Correlation: ", cor_intense_case_deaths))

intense_case_deaths_data$DATE_HOSP_NUM <- as.numeric(as.Date(intense_case_deaths_data$DATE_HOSP, format = "%Y-%m-%d"))


plot(
  intense_case_deaths_data$INTENSE_CARE_10K,
  intense_case_deaths_data$DEATHS_10K,
  col = "blue",
  xlab = "Intensive Care Rate per 10K",
  ylab = "Death Rate per 10K",
  main = "Scatter Plot of Intensive Care Rate vs. Death Rate",
  pch = 19
)

lm_intense_case_deaths <- lm(
  DEATHS_10K ~ INTENSE_CARE_10K,
  data = intense_case_deaths_data
)

abline(
  lm_intense_case_deaths,
  col = "red"
)


legend(
  "topright",
  legend = paste("Correlation: ", round(cor_intense_case_deaths, 2)),
  bty = "n"
)
```
Un coefficient de corrélation de 0.55 indique une relation linéaire positive modérée entre le nombre de cas en soins intensifs et le nombre de décès. Cela suggère que, bien qu'il existe une association entre ces variables, d'autres facteurs influencent également les taux de mortalité dans les données d'hospitalisations.


#### TEST DE STUDENT | ETUDE DE REGRESSION ENTRE LE TAUX DE CAS INTENSE ET LE TAUX DE MORTS
Nous allons maintenant réaliser un test de Student pour vérifier si nous pouvons rejeter l'hypothèse nulle concernant le coefficient de corrélation.
```{r T TEST}

summary_intense_cases_deaths <- summary(lm_intense_case_deaths)

p_val_intense_cases_death <- summary_intense_cases_deaths$coefficients[2, 4]

print(paste("Valeur de P: ", p_val_intense_cases_death))
```
La valeur de p obtenue (0.507) nous permet de rejeter l'hypothèse nulle, confirmant ainsi que le taux de cas en soins intensifs a un impact significatif sur le taux d'hospitalisation. Cela indique une relation statistiquement significative entre les admissions en soins intensifs et les taux d'hospitalisation, soulignant l'importance des cas graves dans l'analyse des tendances hospitalières.

### TAUX D'HOSPITALISATIONS PAR SAISON
On aimerais étudier le taux d'hospitalisations en fonctions de saisons

```{r TAUX D'HOSPITALISATION PAR SAISON}
hosp_rate_10K <- dbGetQuery(
  connection,
  "SELECT
    AVG((NUM_HOSP/total) * 10000) AS HOSP_RATE,
    CASE
      WHEN MONTH(DATE_HOSP) IN (12, 1, 2) THEN 'Winter'
      WHEN MONTH(DATE_HOSP) IN (3, 4, 5) THEN 'Spring'
      WHEN MONTH(DATE_HOSP) IN (6, 7, 8) THEN 'Summer'
      WHEN MONTH(DATE_HOSP) IN (9, 10, 11) THEN 'Autumn'
    END AS 'SEASONS'
  FROM HOSPITALISATIONS H
  INNER JOIN PROJET_POPU P
    ON H.DEP_ID = P.codeD
  GROUP BY SEASONS
  ORDER BY HOSP_RATE DESC"
)

print(hosp_rate_10K)
```
On remarque alors un fort taux d'hospitalisation en Hiver(2.364) et les saisons plus froides qu'en Été(0.660) de 2018 à 2021.


### ETUDE D'HOSPITALISATIONS PENDANT LA PANDEMIE (2019-2020) ET HORS PERIODE COVID (2018-2021)

```{r GRAPHE COMPARAISON DES HOSPITALISATIONS 2019-2020 ET 2018-2021}
hosp_rate_10K_covid_horscovid <- dbGetQuery(
  connection,
  "WITH COVID_PERIOD AS(
    SELECT
        AVG((NUM_HOSP/ total) * 10000) AS HOSP_RATE_IN_COVID,
        CASE
        WHEN MONTH(DATE_HOSP) IN (12, 1, 2) THEN 'Winter'
        WHEN MONTH(DATE_HOSP) IN (3, 4, 5) THEN 'Spring'
        WHEN MONTH(DATE_HOSP) IN (6, 7, 8) THEN 'Summer'
        WHEN MONTH(DATE_HOSP) IN (9, 10, 11) THEN 'Autumn'
        END AS 'SEASONS'
    FROM HOSPITALISATIONS H
    INNER JOIN PROJET_POPU P
    ON H.DEP_ID = P.codeD
    WHERE DATE_HOSP LIKE '2020-%' OR DATE_HOSP LIKE '2019-%'
    GROUP BY SEASONS
  ), OUTSIDE_COVID AS(
    SELECT
        AVG((NUM_HOSP/ total) * 10000) AS HOSP_RATE_OUTSIDE_COVID,
        CASE
        WHEN MONTH(DATE_HOSP) IN (12, 1, 2) THEN 'Winter'
        WHEN MONTH(DATE_HOSP) IN (3, 4, 5) THEN 'Spring'
        WHEN MONTH(DATE_HOSP) IN (6, 7, 8) THEN 'Summer'
        WHEN MONTH(DATE_HOSP) IN (9, 10, 11) THEN 'Autumn'
        END AS 'SEASONS'
    FROM HOSPITALISATIONS H
    INNER JOIN PROJET_POPU P
    ON H.DEP_ID = P.codeD
    WHERE DATE_HOSP LIKE '2018-%' OR DATE_HOSP LIKE '2021-%'
    GROUP BY SEASONS
  )
  SELECT HOSP_RATE_IN_COVID, HOSP_RATE_OUTSIDE_COVID, CP.SEASONS
  FROM COVID_PERIOD CP
  INNER JOIN OUTSIDE_COVID OC
  ON CP.SEASONS = OC.SEASONS
  ORDER BY HOSP_RATE_IN_COVID DESC, HOSP_RATE_OUTSIDE_COVID DESC"
)

par(mar = c(5, 8, 4, 2) + 0.3)

data_matrix <- matrix(
  c(hosp_rate_10K_covid_horscovid$HOSP_RATE_IN_COVID,
    hosp_rate_10K_covid_horscovid$HOSP_RATE_OUTSIDE_COVID),
  nrow = length(hosp_rate_10K_covid_horscovid$SEASONS), # Assuming this matches the number of seasons
  byrow = FALSE, # Fill matrix by columns
  dimnames = list(hosp_rate_10K_covid_horscovid$SEASONS, c("During COVID", "Outside COVID"))
)


barplot(hosp_rate_10K_covid_horscovid$HOSP_RATE_IN_COVID,
  names.arg = hosp_rate_10K_covid_horscovid$SEASONS,
  beside = TRUE,
  col = "blue",
  xlim = c(0, max(positions_outside_covid) + 1),
  ylim = c(0, max(
    c(hosp_rate_10K_covid_horscovid$HOSP_RATE_IN_COVID,
      hosp_rate_10K_covid_horscovid$HOSP_RATE_OUTSIDE_COVID)
  ) * 1.2),
  xlab = "Seasons",
  ylab = "Hospitalization Rate per 10K",
  main = "Comparison of Hospitalization Rates During and 
  Outside COVID Period by Season",
  cex.names = 0.8,
  las = 2,
  space = c(0, 0.5)
)

barplot(data_matrix,
  beside = TRUE,
  col = c("blue", "red"),
  ylim = c(0, max(data_matrix) * 1.2),
  xlab = "Seasons",
  ylab = "Hospitalization Rate per 10K",
  main = "Comparison of Hospitalization Rates During and Outside COVID Period by Season",
  cex.names = 0.8,
  las = 2
)

legend("topright",
  legend = c("During COVID", "Outside COVID"),
  fill = c("blue", "red"),
  cex = 0.8
)

```
D'apres les taux rélévés de cet examen, il est observé que le printemps a connu le taux le plus élevé d'hospitalisations avec un taux moyen de 2,393 pour 10 000 individus, tandis que l'automne a présenté le taux le plus bas à 0,653 pour 10 000. Cette distribution saisonnière contraste avec l'analyse plus large sur quatre ans, où l'hiver a montré le taux global d'hospitalisation le plus élevé à 2,646 pour 10 000, et l'été a montré le plus bas à 0,519 pour 10 000. Cette divergence suggère un impact saisonnier distinct sur les taux d'hospitalisation spécifiquement attribuable à la pandémie de COVID-19, divergeant de la tendance générale observée sur la période de quatre ans.

## ETUDE DE VARIABLE TEMPERATURE
--------------------------------
### Indice CDD/HDD

```{r GRAPH DE l'INDICE CDD/HDD}
cdd_hdd_query <- "
WITH HEATING_DAYS AS(
  SELECT SUM(18 - MEAN_TEMP) AS HDD, YEAR(DATE_TEMP) AS YEARS
  FROM TEMPERATURES
  WHERE MEAN_TEMP < 18
  GROUP BY YEARS
), COOLING_DAYS AS(
  SELECT SUM(MEAN_TEMP - 18) AS CDD, YEAR(DATE_TEMP) AS YEARS
  FROM TEMPERATURES
  WHERE MEAN_TEMP > 18
  GROUP BY YEARS
) 

SELECT
  YEAR(T.DATE_TEMP) AS YEARS,
  CD.CDD/HD.HDD AS `CDD/HDD INDEX`
FROM TEMPERATURES T
LEFT JOIN HEATING_DAYS HD
  ON YEAR(T.DATE_TEMP) = HD.YEARS
LEFT JOIN COOLING_DAYS CD
  ON CD.YEARS = YEAR(T.DATE_TEMP)
GROUP BY YEARS
ORDER BY YEARS ASC
"

cdd_hdd_data <- dbGetQuery(connection, cdd_hdd_query)

cdd_hdd_data$YEARS <- as.factor(cdd_hdd_data$YEARS)

plot(cdd_hdd_data$YEARS, cdd_hdd_data$`CDD/HDD INDEX`,
  type = "b",
  pch = 19,
  lty = 1,
  xlab = "Year",
  ylab = "CDD/HDD Index",
  main = "CDD/HDD Index Over Years"
)

```
Les indices CDD/HDD de 2018 à 2021 reflète partiellement la corrélation faible et négative trouvée entre les températures et les hospitalisations. Nous observons que les bâtiments nécessitaient davantage de chauffage entre 2018(0.184157) et 2020(0.171583), signifiant des températures généralement plus basses, tandis que les indices CDD et HDD tendent à se rapprocher en 2021(0.104421), indiquant une année avec des températures relativement plus équilibrées. Cependant, étant donné la faible corrélation entre la température et les taux d’hospitalisation, il serait prématuré de conclure directement que les cas de COVID-19 ont diminué au fil des ans en se basant uniquement sur cet indice.


## CORRELATION ENTRE LA TEMPERATURE ET LE TAUX D'HOSPITALSATION
----------------------------------
### COEFFICIENT DE CORRELATION ENTRE LA TEMPERATURE ET LE TAUX D'HOSPITALISATIONS
On aimerait voir s'il y a plus d'hospitalisations avec une hausse de la température ou l'inverse.
```{r GRAPH DE OEFFICIENT DE CORRELATION (TEMP vs TAUX HOSP) pressure, echo=FALSE}
temps_hosp_data <- dbGetQuery(
  connection,
  "SELECT 
    MEAN_TEMP,
    ((NUM_HOSP/total) * 10000) AS HOSP_RATE_10K
  FROM TEMPERATURES T
  RIGHT JOIN HOSPITALISATIONS H
    ON H.DEP_ID = T.DEP_ID AND H.DATE_HOSP = T.DATE_TEMP
  INNER JOIN PROJET_POPU P
    ON P.codeD = H.DEP_ID
  WHERE SEX = 0 AND T.DEP_ID IS NOT NULL AND H.DATE_HOSP IS NOT NULL
  GROUP BY DATE_TEMP
  ORDER BY HOSP_RATE_10K DESC, MEAN_TEMP DESC"
)

cor_hosp_temp <- cor(
  temps_hosp_data$MEAN_TEMP,
  temps_hosp_data$HOSP_RATE_10K
)

print(paste("Coefficient of Correlation :", cor_hosp_temp))

lm_hosp_temp <- lm(
  HOSP_RATE_10K ~ MEAN_TEMP,
  data = temps_hosp_data
)

plot(
  temps_hosp_data$MEAN_TEMP,
  temps_hosp_data$HOSP_RATE_10K,
  main = "SCATTER PLOT OF TEMP VS HOSPITALISATION RATE",
  xlab = "AVERAGE TEMPERAUTRES",
  ylab = "HOSPITALISATION RATE PER 10K",
  pch = 20
)

abline(lm_hosp_temp, col = "red")
```
J’ai utilisé 10 000 habitants comme référence pour standardiser le taux d’hospitalisation. Selon le calcul du coefficient de corrélation, qui est de -0.21, il existe une faible relation négative entre la température et le taux d’hospitalisation. Cela suggère une légère tendance à la baisse des hospitalisations avec l’augmentation des températures. Toutefois, cette relation est faible et indique que d’autres facteurs pourraient jouer un rôle plus significatif dans les taux d’hospitalisation. Cette analyse met en lumière la complexité des facteurs affectant les hospitalisations.


### ANALYSE DE REGRESSION ENTRE LA TEMPERATURE ET LE TAUX D'HOSPITALISATIONS
Nous cherchons à comprendre et à prédire l'influence de la température sur le taux d'hospitalisations. À travers une analyse de régression, nous établirons un modèle mathématique qui nous permettra de déterminer si des variations de température peuvent être associées à une augmentation ou une diminution du nombre d'hospitalisations.

```{r TEST DE T | LA TEMPERATURE ET LE TAUX D'HOSPITALISATIONS}

summary_hosp_temp <- summary(lm_hosp_temp)



print(summary_hosp_temp)
```
La valeur p obtenue pour le coefficient associé à la température moyenne (MEAN_TEMP) est inférieure à 2e-16, ce qui est extrêmement petit. Cela indique que la relation entre la température moyenne et le taux d'hospitalisation est statistiquement significative. En d'autres termes, nous pouvons rejeter l'hypothèse nulle selon laquelle il n'y a pas de relation entre ces deux variables.

# CONCLUSION
-------------




```{r SIGNING OUT}
dbDisconnect(connection)
```